<?xml version='1.0' encoding='utf-8'?>
<verb default="eiscríobh" disambig="">
  <verbalNoun default="eiscríobh" />
  <verbalAdjective default="eiscríofa" />
  <tenseForm default="eiscríobh" tense="Past" dependency="Indep" person="Base" />
  <tenseForm default="eiscríobhamar" tense="Past" dependency="Indep" person="Pl1" />
  <tenseForm default="eiscríobhadar" tense="Past" dependency="Indep" person="Pl3" />
  <tenseForm default="eiscríobhadh" tense="Past" dependency="Indep" person="Auto" />
  <tenseForm default="eiscríobh" tense="Past" dependency="Dep" person="Base" />
  <tenseForm default="eiscríobhamar" tense="Past" dependency="Dep" person="Pl1" />
  <tenseForm default="eiscríobhadar" tense="Past" dependency="Dep" person="Pl3" />
  <tenseForm default="eiscríobhadh" tense="Past" dependency="Dep" person="Auto" />
  <tenseForm default="eiscríobhadh" tense="PastCont" dependency="Indep" person="Base" />
  <tenseForm default="eiscríobhainn" tense="PastCont" dependency="Indep" person="Sg1" />
  <tenseForm default="eiscríobhtá" tense="PastCont" dependency="Indep" person="Sg2" />
  <tenseForm default="eiscríobhaimis" tense="PastCont" dependency="Indep" person="Pl1" />
  <tenseForm default="eiscríobhaidís" tense="PastCont" dependency="Indep" person="Pl3" />
  <tenseForm default="eiscríobhtaí" tense="PastCont" dependency="Indep" person="Auto" />
  <tenseForm default="eiscríobhadh" tense="PastCont" dependency="Dep" person="Base" />
  <tenseForm default="eiscríobhainn" tense="PastCont" dependency="Dep" person="Sg1" />
  <tenseForm default="eiscríobhtá" tense="PastCont" dependency="Dep" person="Sg2" />
  <tenseForm default="eiscríobhaimis" tense="PastCont" dependency="Dep" person="Pl1" />
  <tenseForm default="eiscríobhaidís" tense="PastCont" dependency="Dep" person="Pl3" />
  <tenseForm default="eiscríobhtaí" tense="PastCont" dependency="Dep" person="Auto" />
  <tenseForm default="eiscríobhann" tense="PresCont" dependency="Indep" person="Base" />
  <tenseForm default="eiscríobhaim" tense="PresCont" dependency="Indep" person="Sg1" />
  <tenseForm default="eiscríobhaimid" tense="PresCont" dependency="Indep" person="Pl1" />
  <tenseForm default="eiscríobhtar" tense="PresCont" dependency="Indep" person="Auto" />
  <tenseForm default="eiscríobhann" tense="PresCont" dependency="Dep" person="Base" />
  <tenseForm default="eiscríobhaim" tense="PresCont" dependency="Dep" person="Sg1" />
  <tenseForm default="eiscríobhaimid" tense="PresCont" dependency="Dep" person="Pl1" />
  <tenseForm default="eiscríobhtar" tense="PresCont" dependency="Dep" person="Auto" />
  <tenseForm default="eiscríobhfaidh" tense="Fut" dependency="Indep" person="Base" />
  <tenseForm default="eiscríobhfaimid" tense="Fut" dependency="Indep" person="Pl1" />
  <tenseForm default="eiscríobhfar" tense="Fut" dependency="Indep" person="Auto" />
  <tenseForm default="eiscríobhfaidh" tense="Fut" dependency="Dep" person="Base" />
  <tenseForm default="eiscríobhfaimid" tense="Fut" dependency="Dep" person="Pl1" />
  <tenseForm default="eiscríobhfar" tense="Fut" dependency="Dep" person="Auto" />
  <tenseForm default="eiscríobhfadh" tense="Cond" dependency="Indep" person="Base" />
  <tenseForm default="eiscríobhfainn" tense="Cond" dependency="Indep" person="Sg1" />
  <tenseForm default="eiscríobhfá" tense="Cond" dependency="Indep" person="Sg2" />
  <tenseForm default="eiscríobhfaimis" tense="Cond" dependency="Indep" person="Pl1" />
  <tenseForm default="eiscríobhfaidís" tense="Cond" dependency="Indep" person="Pl3" />
  <tenseForm default="eiscríobhfaí" tense="Cond" dependency="Indep" person="Auto" />
  <tenseForm default="eiscríobhfadh" tense="Cond" dependency="Dep" person="Base" />
  <tenseForm default="eiscríobhfainn" tense="Cond" dependency="Dep" person="Sg1" />
  <tenseForm default="eiscríobhfá" tense="Cond" dependency="Dep" person="Sg2" />
  <tenseForm default="eiscríobhfaimis" tense="Cond" dependency="Dep" person="Pl1" />
  <tenseForm default="eiscríobhfaidís" tense="Cond" dependency="Dep" person="Pl3" />
  <tenseForm default="eiscríobhfaí" tense="Cond" dependency="Dep" person="Auto" />
  <moodForm default="eiscríobhadh" mood="Imper" person="Base" />
  <moodForm default="eiscríobhaim" mood="Imper" person="Sg1" />
  <moodForm default="eiscríobh" mood="Imper" person="Sg2" />
  <moodForm default="eiscríobhaimis" mood="Imper" person="Pl1" />
  <moodForm default="eiscríobhaigí" mood="Imper" person="Pl2" />
  <moodForm default="eiscríobhaidís" mood="Imper" person="Pl3" />
  <moodForm default="eiscríobhtar" mood="Imper" person="Auto" />
  <moodForm default="eiscríobha" mood="Subj" person="Base" />
  <moodForm default="eiscríobhaimid" mood="Subj" person="Pl1" />
  <moodForm default="eiscríobhtar" mood="Subj" person="Auto" />
</verb>
